臺灣高雄地方法院刑事判決　　　　　　　　　　　　九十三年度訴字第一二九七號
　　公　訴　人　臺灣高雄地方法院檢察署檢察官
　　被　　　告　乙○○
右列被告因違反毒品危害防制條例案件，經檢察官提起公訴（九十三年度毒偵字第三
四八號）及移
為有罪之陳述，本院並聽取當事人之意見後，改依簡式審判程序進行，判決如左：
    主  文
乙○○連續施用第一級毒品，累犯，處有期徒刑壹年貳月。
扣案第一級毒品海洛因壹包（含包裝）（驗後淨重零點零柒公克、空包裝重零點貳壹
公克）、第一級毒品海洛因貳包（含包裝）（驗後合計淨重零點壹貳公克、空包裝重
零點肆貳公克）均沒收銷燬之，扣案之注射針筒壹支沒收。
    事  實
一、乙○○前因施用毒品案件，經本院裁定送觀察、勒戒後，因認無繼續施用毒品之
    傾向，業經臺灣高雄地方法院檢察署檢察官於民國八十八年八月七日以八十八年
    度偵字第一八六六五號不起訴處分確定。乙○○復於上開不起訴處分後之五年內
    再因施用毒品案件，經本院裁定送觀察、勒戒後，因認有繼續施用毒品之傾向，
    又經本院裁定令入戒治處所施以強制戒治，而於八十九年九月六日入所戒治，其
    後於九十年二月八日停止戒治並付保護管束，並經本院於八十九年十月二十一日
    以八十九年度訴字第二○三三號判處有期徒刑八月，隨後於九十年二月一日撤回
    上訴而確定。再乙○○又因施用毒品案件，經本院裁定撤銷上開停止戒治，而於
    九十年七月十一日復入所戒治，嗣於九十一年一月十四日強制戒治執行完畢，並
    經本院於九十年八月十七日以九十年度訴字第一四三○號判處有期徒刑十月，嗣
    已確定，且接續上開案件（有期徒刑八月）執行，其後於九十二年六月十九日因
    縮刑且假釋期滿未經撤銷而以執行完畢論。詎乙○○猶不知悔改，竟又基於施用
    第一級毒品海洛因之概括犯意，於上開強制戒治執行完畢釋放後之五年內即於九
    十三年一月十日某時、同年一月十三日上午九時許、同年三月初某日晚上八時許
    、同年五月十三日晚上八時許，前二次在其祖父高雄市左營區○○○街一二巷二
    號住處，後二次在其高雄市○○區○○路一三三號四樓住處，均以針筒注射海洛
    因之方式，連續四次施用第一級毒品海洛因。嗣為警先於九十三年一月十三日上
    午十時十五分許，在高雄市左營區○○○街一二巷二號，扣得第一級毒品海洛因
    乙包（含包裝）（驗後淨重零點零七公克、空包裝重零點二一公克）及注射針筒
    乙支，復於同年五月十四日下午二時三十分許，在高雄市左營區○○○路一一六
    號前，扣得第一級毒品海洛因二包（含包裝）（驗後合計淨重零點一二公克、空
    包裝重零點四二公克）。嗣均採集被告之尿液，經送驗後而查獲上情。
二、案經高雄市政府警察局左營分局報告臺灣高雄地方法院檢察署檢察官偵查起訴及
    移送併案審理。
    理  由
壹、程序方面：
    按本件被告乙○○所犯係死刑、無期徒刑、最輕本刑為三年以上有期徒刑以外之
    罪，其於準備程序就前揭被訴事實為有罪之陳述，經受命法官告知簡式審判程序
    之旨，並聽取其與公訴人之意見後，本院認無不得或不宜改依簡式審判程序進行
    之處，爰依刑事訴訟法第二百七十三條之一第一項、第二百八十四條之一，裁定
    本件由受命法官獨任進行簡式審判程序，合先敘明。
貳、實體方面：
  一、訊據被告乙○○對於右揭犯罪事實坦承不諱，本院復審酌：
    (一)查被告前因施用毒品案件，經本院裁定送觀察、勒戒後，因認無繼續施用毒品
      之傾向，業經臺灣高雄地方法院檢察署檢察官於八十八年八月七日以八十八年
      度偵字第一八六六五號不起訴處分確定。被告復於上開不起訴處分後之五年內
      再因施用毒品案件，經本院裁定送觀察、勒戒後，因認有繼續施用毒品之傾向
      ，又經本院裁定令入戒治處所施以強制戒治，而於八十九年九月六日入所戒治
      ，並於九十年二月八日停止戒治並付保護管束。嗣又因施用毒品案件，再經本
      院裁定撤銷上開停止戒治，而於九十年七月十一日復入所戒治，其後於九十一
      年一月十四日強制戒治執行完畢之事實，此有本院被告院內索引卡紀錄表、臺
      灣高等法院被告全國前案紀錄表及臺灣高雄地方法院檢察署刑案資料查註紀錄
      表各乙份在卷可按。是被告於涉本案之前，業曾三犯施用毒品，並於上開強制
      戒治執行完畢後釋放甚明。
    (二)次查，經警將被告先後二次遭查獲時所採集之尿液送驗結果，均係呈嗎啡陽性
      反應，此有尿液送驗代碼姓名對照管制表二份、高雄市立凱旋醫院九十三年二
      月十日高市凱醫檢字第一五九六號、九十三年五月二十六日高市凱醫檢字第一
      八八七號煙毒尿液檢驗成績書各乙份在卷可稽。又查：
      (1)海洛因施用入人體後水解還原成嗎啡，再循嗎啡之代謝方式排出體外，業據
        行政院衛生署藥物食品檢驗局七十三藥檢壹字第○三○二二一號函說明綦詳
        ，且依醫學臨床實驗及根據英國藥學會出版Isolation and
        Indentification of Drugs乙書第二九三頁載明：海洛因經注射入人體後，
        在體內迅速水解成6Monoacety Imorphine，再緩緩繼續水解成嗎啡，然後再
        循嗎啡之代謝方式排出，同書第四三一至四三二頁並載有：嗎啡經注射入人
        體後，約百分之五十以上於八小時內自尿中排出，至二十四小時排出約百分
        之九十，但四十八小時後仍有微量可檢出等語。
      (2)再者，前揭尿液檢驗成績書均載明係以ＧＣ／ＭＳ（即氣相層析質譜儀分析
        法）方法作為確認檢驗之方式，而該方法之原理係檢品經氣化後，通過層析
        管分離純化，再將純化後之成分循序送入質譜儀做個別鑑定。因質譜儀所測
        定之圖譜，在化學上被公認具有指紋特性，故可據以完全判定該檢品係為何
        種化合物。職是，台北榮民總醫院即認為「若以氣相層析質譜儀（ＧＣ／Ｍ
     Ｓ）作藥物及其代謝產物之定性及定量分析，幾乎不會有偽陽性反應產生」
        ，此經該院八十三年四月七日以八三北總內字第三○五九號函示明確。
      (3)準此而論，被告之尿液經以氣相層析質譜儀分析法檢驗，既均係呈嗎啡陽性
        反應，顯見被告應有在前揭犯罪時間施用第一級毒品海洛因之行為甚明。
    (三)末查，復有先後查獲之第一級毒品海洛因乙包、注射針筒乙支及另二包第一級
      毒品海洛因扣案可稽。上開海洛因嗣經送驗結果，確均係海洛因無訛（海洛因
      乙包部分，驗後淨重零點零七公克、空包裝重零點二一公克；海洛因二包部分
      ，驗後合計淨重零點一二公克、空包裝重零點四二公克），此有法務部調查局
      九十三年三月八日調科壹字第二二○○一六六八三號、調科壹字第二二○○一
      七六○○號鑑定通知書各乙份在卷可稽；另扣案之注射針筒乙支經送驗結果，
      固無殘留海洛因之反應，有高雄醫學大學附設中和紀念醫院編號九三○六─一
      ○五號檢驗報告乙紙附卷為憑，惟被告於本院審理時則坦承該注射針筒係其所
      有，且係預備供注射海洛因之用。準此而論，益見被告確有施用第一級毒品海
      洛因。
    (四)綜上所述，被告前曾三犯施用毒品，且於前揭強制戒治執行完畢釋放後，五年
      內再犯本件施用第一級毒品海洛因，事證已臻明確，其犯行應堪認定。
  二、查海洛因屬於毒品危害防制條例第二條第二項第一款所規定之第一級毒品，核
      被告所為，係犯毒品危害防制條例第十條第一項施用第一級毒品罪（起訴書誤
      載為同條例第十條第二項，業經公訴檢察官當庭更正）。被告持有毒品，復進
      而施用，其持有毒品之低度行為，為施用毒品之高度行為所吸收，不另論罪。
      被告先後四次施用第一級毒品海洛因之犯行，時間緊接，所犯構成要件相同，
      顯係基於概括犯意為之，為連續犯，依刑法第五十六條規定，以一罪論，並加
      重其刑。至公訴意旨雖僅論及被告於九十三年一月十日、同年一月十三日施用
      第一級毒品海洛因之犯罪事實，漏未論及被告其餘施用第一級毒品海洛因之犯
      罪事實，但二者間有連續犯之裁判上一罪關係，已如前述，該漏未論及之部分
      應為起訴效力所及，本院自應併予審判，附此敘明。又被告前因施用毒品案件
      ，經本院於八十九年十月二十一日以八十九年度訴字第二○三三號判處有期徒
      刑八月，隨後於九十年二月一日撤回上訴而確定；另又因施用毒品案件，經本
      院於九十年八月十七日以九十年度訴字第一四三○號判處有期徒刑十月，嗣已
      確定，且上開二案件接續執行，其後於九十二年六月十九日因縮刑且假釋期滿
      未經撤銷而以執行完畢論，此有前揭前科資料在卷足憑，被告受有期徒刑執行
      完畢，於五年以內再犯本件最重本刑為有期徒刑以上之罪，為累犯，應依刑法
      第四十七條之規定，加重其刑，並依法遞加之。
  三、本院審酌被告施用毒品，足以戕害其身心，滋生其他犯罪，惡化治安，嚴重損
      及公益，且被告前曾三犯施用毒品，竟於短期內再為本件施用毒品犯行，顯見
      其不思悔改，自制力亦顯不佳；惟另考量被告於本院審理時即能坦承犯行，而
      其施用毒品行為於本質上係屬自我戕害行為，反社會性之程度應屬較低等一切
      情狀，酌情量處如主文所示之刑，以資懲儆。又扣案之海洛因共計三包（含包
      裝），既屬第一級毒品，前已述及，爰依毒品危害防制條例第十八條第一項前
      段，均併予宣告沒收銷燬之（其包裝因包覆該毒品，其上顯留有該毒品之殘渣
      ，衡情自難與之剝離，當應整體視之為毒品，連同該包裝併予宣告沒收銷燬之
      ）。至鑑驗耗用之第一級毒品海洛因既已滅失，自毋庸宣告沒收銷燬，併此敘
      明；另扣案之注射針筒乙支，其上雖無殘留海洛因，但係被告所有，且係供施
      用海洛因預備之物，業據被告供明在卷，爰依刑法第三十八條第一項第二款規
      定，亦併予宣告沒收之。
據上論斷，應依刑事訴訟法第二百七十三條之一第一項、第二百八十四條之一、第二
百九十九條第一項前段，毒品危害防制條例第十條第一項、第十八條第一項前段，刑
法第十一條、第五十六條、第四十七條、第三十八條第一項第二款，判決如主文。
本案經檢察官甲○○到庭執行職務。
中      華      民      國    九十三    年      七      月     三十     日
                              臺灣高雄地方法院刑事第六庭
                                  法  官  陳信旗
右判決正本證明與原本無異。
如不服本判決，應於送達後十日內，向本院提出上訴狀。
                                  書記官  黃進遠
中      華      民      國    九十三    年      七      月     三十     日
附錄本判決論罪之法條：
毒品危害防制條例第十條第一項
    施用第一級毒品者，處六月以上五年以下有期徒刑。
